臺灣高雄地方法院刑事宣示判決筆錄   100年度審訴緝字第64號
公  訴  人  臺灣高雄地方法院檢察署檢察官
被      告  郭正隆
指定辯護人  本院公設辯護人陳信凱
上列被告因100 年度審訴緝字第64號、第65號、第66號毒品危害
防制條例案件，經檢察官提起公訴（起訴案號：臺灣高雄地方法
院檢察署檢察官97年度毒偵字第7408號、第9486號、98年度毒偵
字第3513號），經檢察官聲請法院改依協商程序而為判決，本院
合議庭認為適當，裁定由受命法官進行協商判決程序，於中華民
國100年9月20日下午3 時在本院刑事第二十法庭宣示判決，以代
判決書，出席職員如下：
        法  官  林裕凱
        書記官  黃振祐
        通  譯  白祐安
法官起立朗讀判決主文、犯罪事實要旨、處罰條文、附記事項，
及告以上訴限制、期間並提出上訴狀之法院，且諭知記載其內容
：
一、主文：
    郭正隆施用第一級毒品，累犯，處有期徒刑拾月；又施用第
    一級毒品，累犯，處有期徒刑拾月，扣案之第一級毒品海洛
    因壹包（含包裝袋，淨重零點陸公克）沒收銷燬之；又施用
    第一級毒品，累犯，處有期徒刑拾月，扣案之第一級毒品海
    洛因貳包（含包裝袋，淨重參伍點柒壹公克），已使用之吸
    管貳支，均沒收銷燬之；又施用第二級毒品，共貳罪，均累
    犯，各處有期徒刑伍月；又施用第二級毒品，累犯，處有期
    徒刑伍月，扣案之第二級毒品甲基安非他命壹包（含包裝袋
    ，驗後淨重貳點零捌肆公克）沒收銷燬之。應執行有期徒刑
    貳年拾壹月，扣案之第一級毒品海洛因參包（含包裝袋，淨
    重參陸點參壹公克）、第二級毒品甲基安非他命壹包（含包
    裝袋，驗後淨重貳點零捌肆公克）、已使用之吸管貳支，均
    沒收銷燬之。
二、犯罪事實要旨：
    郭正隆前於民國88年間，因施用毒品案件，經本院以88年度
    毒聲字第7647號裁定送觀察、勒戒後，認無繼續施用傾向，
    於88年10月29日執行完畢，並由臺灣高雄地方法院檢察署檢
    察官以88年度毒偵字第1848號不起訴處分確定；再於89年間
    ，因施用毒品案件，經本院以89年度訴字第2937號判決判處
    有期徒刑7 月確定；又因妨害自由案件，經本院以89年度重
    訴字第81號判決判處有期徒刑1年6月確定；復於90年間，因
    施用毒品、偽造文書案件，經本院以90 年度雄簡字第415號
    、90年度易字第511號、91 年度易字第1048號判決判處有期
    徒刑4月、4月、3月，上開案件，經本院以91年度聲字第181
    2號裁定定應執行刑為有期徒刑2年9月確定，於94年12月8日
    縮短刑期假釋出監，並於94年12月18日假釋期滿未經撤銷視
    為執行完畢。詎郭正隆仍不知悔改，復基於施用第一級、第
    二級毒品之犯意，分別為下列行為：
  (一)先於97年7月15日中午12時許，在高雄市○○區○○街2巷40
    弄1 號住處內，以燒烤玻璃球之方式，施用第二級毒品甲基
    安非他命1 次。再於97年7月15日下午3時許，在上開住處內
    ，以將海洛因摻入香菸點燃吸食煙霧之方式，施用第一級毒
    品海洛因1次。嗣於97年7月17日下午8 時許，因其另涉犯竊
    盜罪嫌經警通知至警局調查，並得其同意採尿送驗呈可待因
    、嗎啡、安非他命、甲基安非他命陽性反應。
  (二)先於97年11月24日4時15分許經警查獲採採尿送驗前48小時
    內某時點，在不詳處所，以捲菸之方式，施用第一級毒品海
    洛因1次。又於97年11月24日上午4時15分許經警查獲採尿送
    驗前96小時內某時點，在不詳處所，以捲菸之方式，施用第
    二級毒品甲基安非他命1次。嗣於97年11月24日下午2時許，
    因其在高雄市○○區○○路與大智路口處因違規停車遭警盤
    查時，主動交出海洛因1包（淨重0.6公克），自首而接受裁
    判，嗣經警攜回警局調查，並得其同意採尿送驗呈嗎啡、安
    非他命、甲基安非他命陽性反應。
  (三)先於98年5月7日上午7 時許，在高雄縣鳳山市（已於99年12
    月25日改制為高雄市鳳山區，下同）建國路一段289巷2 號5
    樓之住處內，以將甲基安非他命置於鋁箔紙上燒烤吸食煙霧
    之方式，施用第二級毒品甲基安非他命1次。再於98年5月7
    日上午10 時許，將其所有車牌號碼0481-XM號自小客車，停
    放在高雄市○○○○道下路旁，在上開自小客車內，以捲菸
    之方式，施用第一級毒品海洛因1次。嗣於98年5 月7日下午
    3 時25分許，因其另涉犯竊盜等罪嫌，經警持搜索票前往其
    住處及上開自小客車執行搜索，當場起獲海洛因殘渣吸管2
    支、海洛因2包（淨重35.71公克，純質淨重22公克）及甲基
    安非他命1包（驗後淨重2.084公克），經警攜回警局並得其
    同意採尿送驗，呈嗎啡及甲基安非他命陽性反應。
三、處罰條文：
    毒品危害防制條例第10條第1 項、第2 項、第18條第1 項前
    段，刑法第2條第1項前段、第11條、第62條前段、第47條第
    1 項、第51條第5款、第9款。
四、附記事項：
    查被告就犯罪事實要旨(三)部分行為後，毒品危害防制條例第
    11條業於98年5月20日修正公布後施行，雖就第1項持有第一
    級毒品部分並無修正，惟已刪除第4 項持有毒品達一定數量
    加重其刑之規定，並增訂第3 項「持有第一級毒品純質淨重
    10公克以上者，處1年以上7年以下有期徒刑，得併科新臺幣
    100 萬元以下罰金。」，本件被告就上開部分持有之第一級
    毒品海洛因之純質淨重已達22公克，經新舊法比較，自以修
    正前之毒品危害防制條例第11條規定較有利於被告，而應適
    用被告行為時之法律，是被告就上開部分並未構成持有第一
    級毒品純質淨重10公克以上之罪。
五、協商判決除有刑事訴訟法第455 條之4 第1 項第1 款於本訊
    問程序終結前，被告撤銷協商合意或檢察官撤回協商聲請者
    ；第2 款被告協商之意思非出於自由意志者；第4 款被告所
    犯之罪非第455 條之2 第1 項所定得以協商判決者；第6 款
    被告有其他較重之裁判上一罪之犯罪事實者；第7 款法院認
    應諭知免刑或免訴、不受理者情形之一，及違反同條第2 項
    「法院應於協商合意範圍內為判決；法院為協商判決所科之
    刑，以宣告緩刑或2 年以下有期徒刑、拘役或罰金為限」之
    規定者外，不得上訴。
六、如有前述得上訴情形而不服本判決，得自收受判決（即以本
    宣示判決筆錄代之）送達之日起10日內，向本院提出上訴書
    狀，並應敘述具體理由，如未敘述上訴理由者，應於上訴期
    間屆滿後20日內補提理由書狀於本院（均須按他造當事人之
    人數附繕本）「切勿逕送上級法院」。
中    華    民    國    100    年    9    月    20    日
                  臺灣高雄地方法院刑事第十庭
                              書記官   黃振祐
                              法  官   林裕凱
以上正本證明與原本無異。
本件不得上訴。但有刑事訴訟法第455 條之4 第1 項第1 款、第
2 款、第4 款、第6 款、第7 款所定情形，或協商判決違反同條
第2 項之規定者，應於收受送達後10日內向本院提出上訴書狀，
並應敘述具體理由；如未敘述上訴理由者，應於上訴期間屆滿後
20日內向本院補提理由書（均須按他造當事人之人數附繕本）「
切勿逕送上級法院」。
中    華    民    國    100    年    9    月    20    日
                               書記官   黃振祐
附錄本案所犯法條：
《毒品危害防制條例第10條》
施用第一級毒品者，處6月以上5年以下有期徒刑。
施用第二級毒品者，處3年以下有期徒刑。